# 应收款项融资是会计科目吗？还是仅是报表项目

提问人：冰壶亮剑 时间：2020-10-29 08:05:09
陈老师，应收款项融资是报表项目还是也可以看做会计科目，这个是否有对应的具体的会计处理？比如收到一笔票据时，是否可以在满足一定条件下直接做账计入应收款项融资？或者仅仅是在报表日根据业务模式等进行重分类谢谢

回答人：chenyiwei
在金融工具确认和计量准则及其应用指南中是没有“应收款项融资”这个会计科目的，在 2019 年发布的《关于修订印发 2019 年度一般企业财务报表格式的通知》（财会[2019]6号）和《关于修订印发合并财务报表格式（ 2019 版）的通知》（财会[2019]16号）中作为报表项目出现。
如果企业有较多的属于“应收款项融资”的业务，建议单独设置会计科目，与该报表项目对应。